臺灣高等法院臺南分院刑事裁定
110年度毒抗字第617號
抗  告  人
即  被  告  甲○○



上列抗告人因聲請觀察、勒戒案件，不服臺灣雲林地方法院中華
民國110年6月29日110年度毒聲字第260號裁定（聲請案號：臺
灣雲林地方檢察署110年度毒偵字第257號）提起抗告，本院
裁定如下：
    主  文
抗告駁回。
    理  由
一、原裁定意旨略以：被告於民國107年10月3日上午8時27分許
    經臺灣雲林地方檢察署（下稱雲林地檢署）觀護人室所採集
    之尿液，經送台灣檢驗科技股份有限公司先以酵素免疫分析
    法初步檢驗結果，呈安非他命類陽性反應後，再以氣相層析
    ／質譜儀法確認，被告尿液中確呈甲基安非他命代謝物陽性
    反應（甲基安非他命濃度1,645ng/ml，高於閾值濃度500ng/
    ml；安非他命濃度358ng/ml，高於閾值濃度100ng/ml），足
    認被告於107年10月3日上午8時27分採尿時起往前回溯96小
    時內之某時，確有施用第二級毒品甲基安非他命之事實，經
    聲請人即雲林地檢署檢察官，依毒品危害防制條例第20條第
    1項及觀察勒戒處分執行條例第3條第1項，聲請原審法院裁
    定送觀察勒戒；被告辯稱曾因感冒而取得附表一編號1至9所
    示之藥物服用；及至附表二之醫療院所就醫、取得處方用藥
    服用，均可能造成尿液偽陽性反應云云；迭經原裁定詳述：
    (一)附表一所示之藥物，經原審法院就被告所提附表一編號
    １至８所示之市售成藥名稱及成分，函詢衛福部食藥署關於該
    等藥物是否致驗尿結果呈甲基安非他命陽性反應乙節，業據
    衛福部食藥署以108 年6 月17日FDA 管字第1080016317號函
    、同年7 月25日FDA 管字第1080020701號函覆稱甲基安非他
    命係國內禁止醫療使用之第二級毒品，經該部核可上市之藥
    品均不含甲基安非他命成分，縱然其中部分藥品含有「DL-M
    ethylephedrine HCL」成分，可能使人體施用後排放之尿液
    ，以免疫學分析法進行初步檢驗時產生安非他命類偽陽性反
    應，然就初篩結果再以氣相/液相層析質譜法進行檢測，即
    可排除尿液產生偽陽性反應之情形（詳見附表二備註欄㈠及㈡
    所示之衛福部食藥署108年6月17日FDA管字第1080016317號
    函文、108年7月25日FDA管字第1080020701號函文）。(二)
    附表一編號９所示之不明藥物3 瓶，係被告於原審法院108年
    度易字第252號案中以書狀提出之「感冒藥水」（108易252
    卷㈠第338 頁），然就該等藥瓶之包裝，無法辨明各該藥物
    名稱及成分。況且，被告於該案供稱：我沒有辦法確定我提
    出的這些藥物當中，哪一瓶是我在最後一次採尿之前喝多少
    等語（108易252卷㈡第219 至221 頁），無從為被告有利之
    認定。(三)附表二編號5、8、24並無處方用藥；至於附表二
    編號１至４、６、７、９至、至、至所示之醫療院所開立予
    被告服用之處方藥物，業據各該醫療院所函覆藥物中均不含
    導致尿液檢驗呈甲基安非他命陽性反應之成分（內容詳如附
    表二所示）；且經原審函詢衛福部食藥署，其亦函覆該等處
    方藥物均不含甲基安非他命或可代謝成甲基安非他命之成分
    ，此有衛福部食藥署前揭108 年6 月17日、同年7 月25日函
    在卷（函覆內容詳如附表二備註欄㈠及㈡所示），故即便被告
    於採尿前曾經服用上開醫療院所開立之處方藥物，應無可能
    致其尿液驗出甲基安非他命代謝物之陽性反應。此外，針對
    附表二編號及所示被告分別前往○○診所及成大醫院○○分院
    就診，該等醫療院所開立之處方藥物，其中關於Pseudoephe
    drine 錠及Lorapseudo SR 均含有Pseudoephedrine HCL 成
    分。其中成大醫院○○分院固函覆謂「Pseudoephedrine 於體
    內經由去甲基化代謝成Norpseudoephedrine。Pseudoephedr
    ine 及Norpseudoephedrine結構與Amphetamine類似，故無
    法排除其尿液經檢驗出Amphetamine 之陽性反應。實際仍需
    端看尿液檢驗Amphetamine 技術之敏感度及特易度」，有該
    院108 年6 月13日成醫斗分醫字第1080002812號函暨所附藥
    劑部回覆內容在卷可查（108易252卷㈠第247 至250 頁）。
    惟針對含有Pseudoephedrine HCL 成分之處方藥物，是否可
    能導致被告之尿液檢出含甲基安非他命或甲基安非他命代謝
    物成分乙節，分別函詢衛福部食藥署及法務部法醫研究所，
    其等回覆：「Pseudoephedrine HCL 成分經人體施用後，尿
    液以免疫學法進行初步檢驗或可能造成安非他命類偽陽性反
    應，但初篩陽性檢體再以氣相/ 液相層析質譜法進行檢測，
    不致檢出甲基安非他命陽性反應」、「以氣相層析質譜分析
    法（GC/MS ）或液相層析質譜分析法（LC/MS ）進行確認檢
    驗時，即可分辨該陽性反應係安非他命、甲基安非他命或其
    他藥物成分所造成。因此國內之尿液檢驗機關在函覆相關疑
    義時，常用『若以氣相層析質譜分析法（GC/MS ）或液相層
    析質譜分析法（LC/MS ）檢驗，不會產生偽陽性反應』」等
    語，此有衛福部食藥署108 年7 月25日函（詳如附表二備註
    欄㈡所示）及法務部法醫研究所108 年9 月26日法醫毒字第1
    0800046190 號函存卷可佐（108易252卷㈠第389 頁）。準此
    ，即使被告於採尿前曾經服用吉仁診所或成大醫院○○分院開
    立含有Pseudoephedrine HCL 成分之處方藥物，然其尿液既
    經臺灣檢驗科技股份有限公司以氣相層析質譜儀法（GC/MS 
    ）再為確認檢驗，即可排除服用含Pseudoephedrine HCL 成
    分之藥物導致尿液中經檢出甲基安非他命代謝物成分之可能
    ；綜上(一)至(三)之理由，而認被告之辯解均不足採信；據
    此，被告本次施用毒品之犯行，距前次觀察、勒戒執行完畢
    釋放後已逾3年，且被告已多次因施用毒品犯行經法院判決
    科刑在案，猶未能戒除毒癮，實難期待被告自我約束，是檢
    察官聲請裁定令被告入勒戒處所施以觀察、勒戒，裁量並無
    重大明顯瑕疵，本件聲請核無不合，應予准許；乃依法聲請
    裁定送觀察勒戒等旨。
二、抗告意旨略以：抗告人即被告所交出之甘草葯水、感冒葯水
    ，葯水內含有安非他命，原審並無調查就判決；被告已經戒
    毒了，且都有準時報到，並無於107年10月3日、在不詳地施
    用安非他命，請准測謊，並請求撤銷原處分云云。
三、按109年1月15日修正公布，同年7月15日施行之毒品危害防
    制條例第20條第1項、第3項規定，犯該條例第10條之罪者，
    檢察官應聲請法院裁定，或少年法院（地方法院少年法庭）
    應先裁定，令被告或少年入勒戒處所觀察、勒戒，其期間不
    得逾2月。依前項規定為觀察、勒戒或強制戒治執行完畢釋
    放後，3年後再犯第10條之罪者，適用前2項之規定。
四、訊據被告否認施用毒品犯行，以前揭抗告情詞置辯，經查：
(一)被告因於107年10月3日上午8時27分許經雲林地檢署觀護人
    室所採集之尿液，經送台灣檢驗科技股份有限公司先以酵素
    免疫分析法初步檢驗結果，呈安非他命類陽性反應後，再以
    氣相層析／質譜儀法確認，被告尿液中確呈甲基安非他命代
    謝物陽性反應（甲基安非他命濃度1645ng/ml，高於閾值濃
    度500ng/ml；安非他命濃度358ng/ml，高於閾值濃度100ng/
    ml），有台灣檢驗科技股份有限公司濫用藥物實驗室-高雄
    濫用藥物檢驗報告、臺灣雲林地方檢察署受保護管束人（被
    告）尿液檢體監管紀錄表、採尿具結書附卷可查（107毒偵2
    092卷第3至5頁）；依改制前行政院衛生署管制藥品管理局9
    7年12月31日管檢字第0970013096號函釋，一般於尿液中可
    檢出之最大時限，甲基安非他命1 至5 天，安非他命1 至4 
    天等旨；被告上開尿液既係以氣相層析串聯質譜法進行確認
    檢驗，檢出甲基安非他命陽性反應，堪認有於107年10月3日
    上午8時27分採尿時起往前回溯96小時內之某時，施用第二
    級毒品甲基安非他命之事實。且被告前因施用毒品案件，經
    原審法院以89年度毒聲字第1529號裁定令入勒戒處所執行觀
    察、勒戒後，認無繼續施用毒品之傾向，於89年9月28日釋
    放出所，並由臺灣南投地方檢察署檢察官以89年度毒偵字第
    1719號為不起訴處分確定，有臺灣高等法院被告前案紀錄表
    可查；其於觀察勒戒執行完畢釋放後，3 年後再犯第10條之
    罪，檢察官依毒品危害防制條例第20條第1 項、第3 項規定
    聲請觀察勒戒，核無不合。
(二)被告雖曾提出包含抗告意旨提及之甘草葯水、感冒葯水等藥
    物，如附表一編號1至9所示；然經原裁定詳為敘明：附表一
    編號１至８所示之市售成藥名稱及成分，迭據衛福部食藥署函
    覆稱經核可上市之藥品均不含甲基安非他命成分，縱然其中
    部分藥品含有「DL-Methylephedrine HCL」成分，就初篩結
    果再以氣相/液相層析質譜法進行檢測，即可排除尿液產生
    偽陽性反應之情形；附表一編號９所示之不明藥物3 瓶包裝
    ，無法辨明各該藥物名稱及成分。被告亦供稱：我沒有辦法
    確定我提出的這些藥物當中，哪一瓶是我在最後一次採尿之
    前喝多少等語，無從為被告有利之認定等旨，均有詳明之證
    據及論理。
(三)另關於被告曾就診之附表二診所（編號5、8、24診所並無開
    立處方用藥），其中有開立處方用藥於附表二編號１至４、６
    、７、９至、至、至所示之醫療院所開立予被告服用之
    處方藥物，業據各該醫療院所函覆、衛福部食藥署函覆：該
    等處方藥物均不含甲基安非他命或可代謝成甲基安非他命之
    成分（內容詳如附表二所示）；其中關於附表二編號及所
    示處方藥物，其中關於Pseudoephedrine 錠及Lorapseudo S
    R 均含有Pseudoephedrine HCL 成分；迭經衛福部食藥署及
    法務部法醫研究所回覆：Pseudoephedrine HCL 成分經初篩
    陽性檢體再以氣相/ 液相層析質譜法進行檢測，不致檢出甲
    基安非他命陽性反應等旨；從而，被告初篩陽性反應尿液檢
    體，既經以氣相層析／質譜儀法確認，被告尿液中確呈甲基
    安非他命代謝物陽性反應，精確度極具可信性，不致有偽陽
    性產生；亦均經原裁定詳述其證據及論理。
(四)綜上，被告辯稱尿液呈陽性反應係誤飲感冒葯水、甘草葯水
    云云為辯，否認施用犯行，並無足採；事證已明，其聲請測
    謊，並無調查必要。
(五)又本案曾經起訴經原審法院判處施用第二級毒品罪刑（108
    年度易字第252號），上訴後因法律修正而經本院撤銷改判
    不受理（109年度上易字第229號），於其抗辯迭經審判中調
    查甚詳，檢察官聲請觀察勒戒後，原審法院依先前調查之證
    據，未再傳喚，並無違反其程序上陳述權利。
五、從而，原裁定以被告此次施用犯行，距前次觀察、勒戒執行
    完畢釋放後已逾3年，且被告已多次因施用毒品犯行經法院
    判決科刑在案，猶未能戒除毒癮，裁定令被告入勒戒處所施
    以觀察、勒戒，並無違法不當；抗告意旨顯係徒憑自己前揭
    說詞抗告，指摘原裁定不當，為無理由，應予駁回。
據上論結，應依刑事訴訟法第412條，裁定如主文。
中　　華　　民　　國　　110 　年　　9 　　月　　28　　日
                  刑事第五庭　　審判長法  官  蔡廷宜
                                    　法  官  蔡川富
                                    　法  官  翁世容
以上正本證明與原本無異。
不得再抗告。
　　　　　　　　　　　　　　　　　　　書記官  歐貞妙　　
中　　華　　民　　國　　110 　年　　9 　　月　　28　　日
附表一：被告提出之藥物
編號 藥品名稱/數量 內容 １ 複方甘草合劑1瓶 名為「複方甘草合劑」之藥品 ２ 複方甘草合劑1瓶 名為「複方甘草合劑」之藥品 ３ 速達液1瓶 名為「速達液」之藥品 ４ 抗痛寧1瓶 名為「抗痛寧」之藥品 ５ 克風邪1瓶 名為「克風邪」之藥品 ６ 解風好液1瓶 名為「解風好液」之藥品 ７ 嗽熱痛液1瓶 名為「嗽熱痛液」之藥品 ８ 風拿好爾液1瓶 名為「風拿好爾液」之藥品 ９ 不明藥物3瓶 3 瓶無任何品名、成分標示 

附表二：被告就診醫院情形及藥物內容
編號 就診日期 就診之醫療院所 開立之藥物/ 處方 藥物是否含有導致尿液檢驗結果呈甲基安非他命陽性反應之成分 １ 107 年3 月16日 ○○皮膚科診所 ⑴Periactin  ⑵Cyclovir  ⑶Momesone（108易252卷㈠第229 頁） 不含甲基安非他命或可代謝成甲基安非他命之成分（參光復皮膚科診所108 年6 月5 日○○皮膚科診所第007號函、衛福部食藥署108 年7月25日FDA管字第1080020701號函，108易252卷㈠第225 至229 、371 至372 頁） ２ 107 年3 月25日 ○○醫院 ⑴Tren永信特朗膠囊 ⑵Potarlon保痛樂膠囊 ⑶Strocain息痛佳音錠 ⑷Ergometrine maleate 意如宮（108易252卷㈠第321 頁） 不含甲基安非他命或可代謝成甲基安非他命之成分（參天主教○○醫療財團法人○○醫院108 年6 月21日○○事字第1080002127號函、衛福部食藥署108 年7 月25日FDA 管字第1080020701號函，108易252卷㈠第315 至325 、371 至372 頁） ３ 107 年3 月29日 成大醫院○○分院 ⑴Bisacodyl  ⑵Klean-Prep powder（108易252卷㈠第251 頁） 不含甲基安非他命或可代謝成甲基安非他命之成分（參成大醫院○○分院108 年6月13日成醫斗分醫字第1080002812號函、衛福部食藥署108 年7 月25日FDA 管字第1080020701號函，108易252卷㈠第247至272 、371 至372頁） ４ 107 年4 月28日 臺大醫院雲林分院 Primperan（108易252卷㈠第283 頁） 不含甲基安非他命或可代謝成甲基安非他命之成分（參臺大醫院雲林分院108 年6月10日台大雲分資字第1080005506號函、衛福部食藥署108 年7 月25日FDA 管字第1080020701號函，108易252卷㈠第273 至283 、371 至372頁） ５ 107 年5 月3 日 成大醫院○○分院 無開立藥方（108易252卷㈠第252 頁） 略 ６ 107 年6 月5 日 ○○○診所 ⑴modipanol  ⑵Doxepin  ⑶Winsumin（108易252卷㈠第54頁） 不含甲基安非他命或可代謝成甲基安非他命之成分（參廖寶全診所108 年1 月21日、4 月14日函、衛福部食藥署108 年6 月17日FDA 管字第1080016317號函，107毒偵2092卷第39頁、108易252卷㈠第51至55、329 至330 頁） ７ 107 年6 月21日 成大醫院○○分院 ⑴Bisacodyl  ⑵Magnesium Oxide  ⑶Lactulose syr（108易252卷㈠第253 頁） 不含甲基安非他命或可代謝成甲基安非他命之成分（參成大醫院○○分院108 年6月13日成醫斗分醫字第1080002812號函、衛福部食藥署108 年7 月25日FDA 管字第1080020701號函，108易252卷㈠第247至272 、371 至372頁） ８ 107 年6 月27日 彰化○○○醫院 無開立藥方（108易252卷㈠第291 頁） 略 ９ 107 年7 月9 日 彰化○○○醫院 ⑴Diclofenac  ⑵CephaLEXIN  ⑶Doxycycline  ⑷Fenticonazole Vaginal SUPP .(陰道軟膠囊） ⑸美康乳膏（108易252卷㈠第293 頁） 不含甲基安非他命或可代謝成甲基安非他命之成分（參彰化○○○醫療財團法人彰化○○○醫院108 年6 月27日一○八彰基病資字第1080600067號函、衛福部食藥署108 年7 月25日FDA 管字第1080020701號函，108易252卷㈠第285 至314 、371 至372頁）  107 年7 月10日 ○○診所 ⑴Amoxicillin  ⑵Bronco1in  ⑶Vortagen  ⑷Methon  ⑸HOU WE MING F.C  ⑹Promeran TAB（108易252卷㈠第223 頁） 不含甲基安非他命或可代謝成甲基安非他命之成分（參○○診所108 年6 月14日回復之病歷資料、衛福部食藥署108 年7 月25日FDA 管字第1080020701號函，108易252卷㈠第221 至223 、371 至372 頁）  107 年7 月16日 彰化○○○醫院 ⑴Acetaminophen  ⑵CephaLEXIN  ⑶Levocetirizine  ⑷Dextromethorphan ⑸Bromhexine（108易252卷㈠第298 頁） 不含甲基安非他命或可代謝成甲基安非他命之成分（參彰化○○○醫療財團法人彰化○○○醫院108 年6 月27日一○八彰基病資字第1080600067號函、衛福部食藥署108 年7 月25日FDA 管字第1080020701號函，108易252卷㈠第285 至314 、371 至372頁）  107 年7 月17日 ○○診所 ⑴Pseudoephedrine  ⑵Medicon-A  ⑶Meptin  ⑷Mucoslvan（108易252卷㈠第217 頁） 不含甲基安非他命或可代謝成甲基安非他命之成分（參○○診所108 年6 月5 日回復之病歷資料、衛福部食藥署108 年7 月25日FDA 管字第1080020701號函，108易252卷㈠第211 至219 、371 至372 頁） ★左揭⑴Pseudoephedrine錠含有Pseudoephedrine HCL 成分，經人體施用後，尿液以免疫學法進行初步檢驗或可能造成安非他命類偽陽性反應，但初篩陽性檢體再以氣相/ 液相層析質譜法進行檢測，不致檢出甲基安非他命陽性反應（見下述備註欄㈡之衛福部函文所載，108易252卷㈠第371 至372 頁）  107 年7 月20日 成大醫院○○分院 ⑴Ambroxol  ⑵Dextromethorphan  ⑶Naproxen（Naposin） ⑷Lorapseudo SR（108易252卷㈠第254 頁） 不含甲基安非他命或可代謝成甲基安非他命之成分（參成大醫院○○分院108 年6月13日成醫斗分醫字第1080002812號函、衛福部食藥署108 年7 月25日FDA 管字第1080020701號函，108易252卷㈠第247至272 、371 至372頁） ★左揭⑷Lorapseudo SR 含有Pseudoephedrine HCL成分，經人體施用後，尿液以免疫學法進行初步檢驗或可能造成安非他命類偽陽性反應，但初篩陽性檢體再以氣相/ 液相層析質譜法進行檢測，不致檢出甲基安非他命陽性反應（見下述備註欄㈡之衛福部函文，108易252卷㈠第371至372 頁）  107 年8 月13日 ○○皮膚科診所 ⑴Clobetasol  ⑵DEX-CTM（108易252卷㈠第229 頁） 不含甲基安非他命或可代謝成甲基安非他命之成分（參○○皮膚科診所108 年6 月5 日○○皮膚科診所第007號函、衛福部食藥署108 年7月25日FDA管字第1080020701 號函，108易252卷㈠第225至229 、371 至372 頁）  107 年8 月14日 ○○皮膚科診所 ⑴Cleosol（108易252卷㈠第229 頁） 同上  107 年8 月20日 成大醫院○○分院 ⑴Magnesium Oxide  ⑵Lactulose syr  ⑶Bisacodyl（108易252卷㈠第255 頁） 不含甲基安非他命或可代謝成甲基安非他命之成分（參成大醫院○○分院108 年6月13日成醫斗分醫字第1080002812號函、衛福部食藥署108 年7 月25日FDA 管字第1080020701號函，108易252卷㈠第247至272 、371 至372頁）  107 年8 月22日 ○○○診所 ⑴1Fallep  ⑵Doxepin  ⑶Winsumin  ⑷Clonidine（108易252卷㈠第55頁） 不含甲基安非他命或可代謝成甲基安非他命之成分（參○○○診所108 年1 月21日、4 月14日函、衛福部食藥署108 年6 月17日FDA 管字第1080016317號函，107毒偵2092卷第39頁、108易252卷㈠第51至55、329 至330 頁）  107 年8 月31日 ○○○婦產科診所 ⑴Ponstan （Mefenamic acid）保痛樂（永信） ⑵Ergometrine （Ergometrine Maleate）意如宮（永信）（108易252卷㈠第231 至235 頁） 不含甲基安非他命或可代謝成甲基安非他命之成分（參○○○婦產科診所108 年6月6 日回復之病歷暨傳真資料、衛福部食藥署108 年7月25日FDA 管字第1080020701號函，108易252卷㈠第231 至235、371 至372 頁）  107 年9 月4 日 臺大醫院○○分院 ⑴Provera（108易252卷㈠第277 頁） 不含甲基安非他命或可代謝成甲基安非他命之成分（參臺大醫院○○分院108 年6月10日台大雲分資字第1080005506號函、衛福部食藥署108 年7 月25日FDA 管字第1080020701號函，108易252卷㈠第273 至283 、371 至372頁）  107 年9 月7 日 成大醫院○○分院 ⑴Diclofenac  ⑵Tranexamic acid  ⑶Magnesium Oxide（108易252卷㈠第258 頁） 不含甲基安非他命或可代謝成甲基安非他命之成分（參成大醫院○○分院108 年6月13日成醫斗分醫字第1080002812號函、衛福部食藥署108 年7 月25日FDA 管字第1080020701號函，108易252卷㈠第247至272 、371 至372頁）  107 年9 月14日 成大醫院○○分院 ⑴Gestrinone  ⑵Metronidazole  ⑶Policresulen（Albothyl） ⑷Betamethasone乳膏（108易252卷㈠第262 頁） 同上  107 年9 月17日 ○○○診所 ⑴Fallep服爾眠 ⑵Smilon F.C（107毒偵2092卷第42頁；108易252卷㈠第63頁） 不含甲基安非他命或可代謝成甲基安非他命之成分（參○○○診所108 年1 月14日、4 月3 日函、衛福部食藥署108 年6 月17日FDA 管字第1080016317號函，107毒偵2092卷第40至43頁、108易252卷㈠第59至65、329 至330 頁）  107 年9 月18日 成大醫院○○分院 ⑴Magnesium Oxide  ⑵Lactulose  ⑶Bisacodyl（108易252卷㈠第266 頁） 不含甲基安非他命或可代謝成甲基安非他命之成分（參成大醫院○○分院108 年6月13日成醫斗分醫字第1080002812號函、衛福部食藥署108 年7 月25日FDA 管字第1080020701號函，108易252卷㈠第247至272 、371 至372頁）  107 年9 月20日 臺大醫院○○分院 無開立藥方（108易252卷第279 頁） 略  107 年9 月27日 ○○醫院 ⑴Keflex  ⑵Panamax  ⑶Fexofenadine（108易252卷㈠第241 頁） 不含甲基安非他命或可代謝成甲基安非他命之成分（參○○醫院108 年6 月6 日○○祥字第1080606-001 號函、衛福部食藥署108 年7 月25日FDA 管字第1080020701號函，108易252卷㈠第239 至244 、371 至372 頁）  107 年9 月28日 ○○醫院 ⑴Keflex  ⑵Panamax  ⑶Fexofenadine（108易252卷㈠第242 頁） 同上  107 年9 月28日 ○○○診所 ⑴1Fallep  ⑵Doxepin  ⑶Winsumin  ⑷Clonidine（108易252卷㈠第55頁） 不含甲基安非他命或可代謝成甲基安非他命之成分（參○○○診所108 年1 月21日、4 月14日函、衛福部食藥署108 年6 月17日FDA 管字第1080016317號函，107毒偵2092卷第39頁、108易252卷㈠第51至55、329 至330 頁）  107 年10月1 日 ○○醫院 ⑴Keflex  ⑵Panamax  ⑶Fexofenadine（108易252卷㈠第243 頁） 不含甲基安非他命或可代謝成甲基安非他命之成分（參○○醫院108 年6 月6 日○○祥字第1080606-001 號函、衛福部食藥署108 年7 月25日FDA 管字第1080020701號函，108易252卷㈠第239 至244 、371 至372 頁） 備註 ㈠衛福部食藥署108年6月17日FDA管字第1080016317號函文內容：（見108易252卷㈠第329至330 頁） ⒈甲基安非他命係國內禁止醫療使用之第二級毒品，經衛福部核可上市之藥品均不含甲基安非他命成分。 ⒉經查衛福部藥物許可證資料，來函附件所示之藥品複方甘草合劑、Modipanol、Doxep in 、Winsumin、Fallep、Clonidine 、Smilon F.C、Fluxel F.C、Erispan-S、Mini vane及Neuroquel F.C 皆不含甲基安非他命或可代謝成甲基安非他命之成分。惟「克風邪感冒液」、「速達液」及「抗痛寧感冒液」均含有「DL-Methylephedrine HCL」成分。 ⒊前揭「DL-Methylephedrine HCL」成分，經人體代謝後，其尿液以免疫學法進行初步檢驗或可能造成安非他命類偽陽性反應，但初篩陽性檢體再以氣相/ 液相層析質譜法進行檢測，不致檢出甲基安非他命陽性反應。     ㈡衛福部食藥署108年7月25日FDA管字第1080020701號函文內容：（見108易252卷㈠第371至372 頁） ⒈甲基安非他命係國內禁止醫療使用之第二級毒品，經衛福部核可上市之藥品均不含甲基安非他命成分。 ⒉經查衛福部藥物許可證資料，來函所示之藥品Medicon-A 、Meptin、Mucosolvan、Gentamicin、Amoxicillin 、Broncolin 、Vortagen、Methon、HOU WE MING F.C 、Pr omeran TAB 、Periactin 、Cyclovir、Momesone、Clobetasol、DEX-CTM 、Cleosol、Ponstan 、Ergometrine 、Keflex、Panamax 、Fexofenadine、Bisacodyl 、Klean-Prep 、Magnesium Oxide 、Lactulose 、Ambroxol、Dextromethorphan、Naposin、Diclofenac、Tranexamicacid 、Gestrin 、Metronidazole 、Betamethasone 、Primperan 、Provera 、Diclofenac、Cephalexin、Doxycycline 、Fenticonazole、Lyopovigent 、Acetaminophen 、Levocetirizine、Tren、Potarlon與Strocain均不含甲基安非他命或可代謝成甲基安非他命之成分。惟「風拿好爾液」、「嗽熱痛液」、「解風好液」皆含有DL-Methylephedrine HCL成分，Pseudoephedrine 錠及Lorapseudo SR皆含有Pseudoephedrine HCL 成分。 ⒊前揭DL-Methylephedrine HCL及Pseudoephedrine HCL 成分，經人體施用後，尿液以免疫學法進行初步檢驗或可能造成安非他命類偽陽性反應，但初篩陽性檢體再以氣相/ 液相層析質譜法進行檢測，不致檢出甲基安非他命陽性反應。